【裁判字號】    98,重上更(四),22
【裁判日期】    980803
【裁判案由】    強盜等
【裁判全文】
臺灣高等法院高雄分院刑事判決      98年度重上更(四)字第22號
上  訴  人  臺灣高雄地方法院檢察署檢察官
被      告  乙○○
選任辯護人  許龍升律師
上列上訴人因被告強盜等案件，不服臺灣高雄地方法院91年度訴
字第1113號中華民國92年6 月16日第一審判決（起訴案號：臺灣
高雄地方法院檢察署90年度偵字第16988 號），提起上訴，判決
後，經最高法院第四次發回更審，本院判決如下：
    主  文
原判決關於乙○○部分撤銷。
乙○○共同連續犯攜帶兇器強盜罪，處有期徒刑捌年，褫奪公權
陸年。
    事  實
一、乙○○（曾於民國77年間因懲治盜匪條例及竊盜案件，經臺
    灣高雄地方法院分別判處有期徒刑8 年10月及3 月，並定執
    行刑為有期徒刑9 年確定，已於82年11月17日假釋期滿視為
    執行完畢，仍不悔改）於90年6 月24日中午，利用騎乘車牌
    XJX-305 號重型機車外出尋找仲介房屋物件之機會，竟與黃
    文松（業經本院前審判處有期徒刑7 年6 月確定）共同基於
    意圖為自己不法所有之強盜及傷害之概括犯意聯絡，沿途隨
    機找尋可供作案之對象，並由攜帶使用乙○○所有客觀上可
    供作兇器使用之機車大鎖乙個為犯罪工具，連續於：
  (一)同日13時50分許，途經高雄市○鎮區○○街115 號前，見騎
    乘單車之丙○○脖子上懸掛價值約新臺幣（下同）12,000元
    黃金項鍊1 條，乃由乙○○騎乘機車，後載手持機車大鎖之
    黃文松，自左後方超前攔截（丙○○因此有與乙○○面對面
    之機會），黃文松即跳下機車，持機車大鎖從後方攻擊丙○○之後腦杓（因此造成右後枕頭皮浮腫長、寬各3 公分之傷
    害），至使丙○○不能抗拒，並由黃文松強取丙○○脖子上
    之金項鍊1 條，得手後，黃文松即跳上乙○○所騎機車迅速
    逃離現場。
  (二)同日14時7 分19秒以後至14時13分48秒以前之某時段，途經
    高雄市○鎮區○○路與武慶路口，見騎乘機車之甲○○脖子
    上懸掛重約1 兩2 錢、價值約13,000元之黃金項鍊1 條，仍
    由乙○○騎乘機車，後載手持機車大鎖之黃文松，自右後方
    靠近，由乙○○伸手拉扯陳俊宏脖子上之金項鍊（甲○○因
    而回頭得以目睹騎乘機車之乙○○容貌、體型），甲○○為
    保護金項鍊，重心不穩摔倒，起身後，專注抵抗乙○○；此
    時，黃文松跳下機車，從後面持機車大鎖攻擊甲○○（因此
    造成右小腿擦傷長、寬各3 公分、右前臂浮腫長4 公分、寬
    3 公分、喉部擦傷長、寬各2 公分、左上肩背瘀血浮腫長5
    公分、寬3 公分等傷害），乙○○並向甲○○稱：「我們搶
    你東西，你還敢反抗」，至使甲○○不能抗拒，黃文松即強
    取甲○○脖子上之金項鍊1 條，得手後，隨即跳上乙○○所
    騎機車迅速逃離現場。嗣因甲○○機警記下乙○○所騎作案
    機車之XJX-305 車牌號碼報警，警方乃於翌日即25日17時40
    分許，循線拘提乙○○、黃文松到案。
二、案經高雄市政府警察局前鎮分局移送臺灣高雄地方法院檢察
    署檢察官偵查起訴。
    理  由
壹、證據能力部分：
一、證人即共同被告黃文松、證人即被害人丙○○、甲○○、證
    人丁○○各於警詢之陳述，證人吳王麗容於檢察事務官訊問
    之陳述，卷附邱綜合醫院90年6 月25日驗傷診斷書、機車車
    籍作業系統查詢認可資料、和信電信股份有限公司查詢通話
    紀錄及基地台位置資料、內政部警政署刑事警察局90年8 月
    9 日刑鑑字第116531號鑑驗通知書等，性質上雖均屬傳聞證
    據，惟經檢察官及辯護人於本院審判程序均同意作為認定事
    實之證據，且審酌各該證人及書面作成之情形，並無違法不
    當或證明力明顯過低之瑕疵，認為作為本案之證據亦屬適當
    ，依刑事訴訟法第159 條之5 第1 項規定，自得為證據。
二、被害人丙○○、甲○○於偵查、原審、本院上訴審之陳述，
    均屬刑事訴訟法92年9 月1 日修正施行前已繫屬於一、二審
    程序中所為，雖均未具結，然被害人當時係本於告訴人之獨
    特地位而為陳述，依當時有效之刑事訴訟法並無應具結之規
    定，依據刑事訴訟法施行法第7 條之3 規定，其等所為之上
    開陳述，並不因其未具結而無證據能力。
貳、實體部分：
一、訊據被告否認有攜帶兇器強盜及傷害之犯行，辯稱：當天13
    時50分至14時5 分期間，係騎乘XJX-305 號機車後載黃文松
    ，在高雄市前鎮區○○○街附近尋找仲介客戶之房屋，有打
    行動電話並與屋主見面連絡，不可能犯案云云。經查：
  (一)丙○○、甲○○先後如何各遭被告騎乘機車並由後載另名男
    子持機車大鎖傷害而強盜金項鍊等情，業據丙○○、甲○○
    分別於案發當天警詢陳述明確，並於翌日警方查獲被告後，
    由丙○○、甲○○各在警局指認被告本人無誤，嗣於偵審中
    復均指認被告為強盜嫌犯之一無誤（警卷第6 至10頁；偵查
    卷第21頁；原審卷第31至34、92、93、125 、128 頁；上訴
    卷第90、91頁；上更(二)卷第71頁），丙○○、甲○○確因此
    受傷，亦有其等提出邱綜合醫院驗傷診斷書可稽（警卷第24
    頁、偵查卷第28頁），復有甲○○遭黃文松持大鎖攻擊頭部
    而受損之安全帽可佐。
  (二)被告雖質疑丙○○、甲○○所為指認可能產生錯誤，惟刑事
    實務之對人指認，乃於案發後經由證人（包括被害人、共犯
    或目擊之第三人等）指證並確認犯罪行為人之證據方法。現
    行刑事訴訟法並無關於指認程序之規定，如何由證人正確指
    認犯罪行為人，應依個案具體情形為適當處理。指認之程序
    ，固須注重人權保障，亦須兼顧真實發現，以確保社會正義
    實現之基本目的。如證人陳述係出於親身經歷之見聞，所為
    指認並依法踐行調查程序後，綜合證人對事實之陳述及於該
    事件所處地位等各項情況，足資認定其確能對被告觀察明白
    ，認知被告行為之內容，該事後依憑個人知覺及記憶所為之
    指認客觀可信，並非出於不當暗示，亦未違悖一般日常生活
    經驗之定則或論理法則，又非單以證人之指認為被告論罪之
    唯一依據時，即非不得採為判決之基礎（最高法院95年台上
    字第7319號判決參照）。本院認為：
  (1)對於案發當天13時40分迄15時之時段內，係由被告騎乘車牌
    XJX-305 號機車後載黃文松在案發地點附近同一活動，被告
    與黃文松對此之說法係屬一致，而丙○○、甲○○於遭強盜
    及傷害以前，與被告毫不相識，依其等指證歹徒犯案過程，
    可知：丙○○乃在騎乘腳踏車之際，遭騎乘機車之兩名歹
    徒自左後方超前攔截，後載歹徒在截住丙○○瞬間跳下機車
    ，持機車大鎖在後方攻擊丙○○後腦勺，並在得逞後立即跳
    上機車迅速逸去，是以丙○○僅有看到該名攻擊歹徒背面；
    至於騎乘機車歹徒在行搶當時停在丙○○左前方以截住去路
    ，與丙○○相距僅約1 公尺左右，是丙○○得以看清該名歹
    徒面貌、膚色。甲○○則是騎乘機車之際，遭雙載機車歹
    徒自右後方靠近，遭其中乙名歹徒伸手拉扯其頸上金項鍊，
    甲○○當時有回頭看，纔會知道是由騎乘機車歹徒出手拉扯
    ，隨後甲○○旋因重心不穩摔倒，站起身後，向後轉看到騎
    乘機車歹徒跨坐在機車上，後載歹徒則跳下機車在後面持大
    鎖攻擊甲○○，並出手強扯金項鍊，騎乘機車歹徒也上前，
    因當時甲○○主要是對騎乘機車歹徒進行反抗，距離很近，
    所以甲○○可以看清楚該名歹徒長相。由以上丙○○、甲○○所述經過，可知其等與騎乘機車歹徒間確有近距離及相當
    時間之照面，在該歹徒配戴半罩式安全帽之情形下，自然足
    以清楚辨認、記憶該名歹徒長相，此與瞬間一瞥所得印象模
    糊顯然有異。何況，丙○○、甲○○乃係異時異地遭到強盜
    及傷害，竟能一致指認被告參與作案，不能僅以單純偶然巧
    合視之。且甲○○報案之初，係在警方未提示任何跡證以前
    ，即指證歹徒所騎機車之車牌為XJX-305 號，雖其當時亦稱
    「車牌號碼我不是很確定」（警卷第9 頁），但在原審已明
    確稱：「他們要逃離時，我有記下車牌，在警訊中說我不確
    定，是當時被打、頭有點暈，但應該就是這車牌」（原審卷
    第33頁）。以甲○○遭攻擊時，歹徒所騎機車係停在其身旁
    ，甲○○遭後座下車歹徒持大鎖攻擊，至該名歹徒行搶得逞
    而上車逃逸，由此關係位置及經過時間而論，應足使甲○○
    記住歹徒所騎機車之車牌號碼，並於報案時提供警方，並因
    而查出該車牌號碼之機車為被告所有，足認丙○○、甲○○
    指認被告為當時騎乘機車作案之歹徒，應非憑空無據，而可
    採信。
  (2)依丁○○所稱：「90年6 月24日13時50分許，在高雄市○鎮
    區○○街目擊機車強盜案；當時我正在作生意賣廣東粥，抬
    頭往外看時，正好看見有一人（指黃文松）手中持不明物品
    敲打另一人（指丙○○）頭部，未看見有人搶東西，之後施
    暴者就與另一人（指被告）共乘機車走了；搶嫌年齡、體型
    我不清楚，只知穿著白色上衣，至於騎乘機車之廠牌、車型
    我不清楚，只知道機車顏色是鮮豔的；搶匪是兩個人」（偵
    查卷第35頁；原審卷第77、78頁；上訴卷第82、83頁），而
    丁○○所稱歹徒穿白色上衣部分，雖與被告與黃文松於翌日
    到案時實際衣著顏色（即黃文松穿淺色、被告穿深色）有所
    不同（偵查卷第4 、5 頁），但因其等並非犯案後及時為警
    查獲，到案時間與案發時間已隔1 日，自有充裕時間更換衣
    服，加以丙○○當時亦穿白色上衣，縱令黃文松當時確穿淺
    色衣服，則丁○○對歹徒穿著衣服顏色，於匆促中或有誤認
    ，然參酌丁○○對丙○○有遭兩位歹徒強盜及傷害之基本事
    實始終如一，自可佐證丙○○所述遭兩位歹徒騎機車強盜金
    項鍊確屬真實。至於丙○○所指騎乘機車之被告頭戴半罩式
    深色安全帽，後載者（指黃文松）頭戴半罩式銀色安全帽，
    核與警員在被告機車停車地、力霸公司騎樓處扣得之半罩式
    安全帽亦為銀色、黑色相符（警卷第18、21頁）。雖警方在
    被告機車停車處查獲之半罩式銀色安全帽，及在力霸公司騎
    樓查獲之半罩式深色安全帽，與強盜當時被告與黃文松所戴
    安全帽之顏色恰巧相反，然該部機車為被告所有，故在被告
    與黃文松任職之力霸公司騎樓查獲之深色安全帽，亦有可能
    是由被告置放，縱係黃文松置放，惟半罩式安全帽並非貴重
    財物，若有互相交換配戴、或向他人暫時借用，甚至犯後丟
    棄躲避查緝，均屬可能，無從據此即認丙○○指證有誤。
  (3)扣案被告所有之機車大鎖與甲○○所載安全帽，經送內政部
    警政署刑事警察局為痕跡鑑驗，認為：安全帽上之裂痕，其
    結果外觀比對兩者顏色不相似，性狀形態亦不相似，且兩者
    成分亦不相似，固有該局90年8 月9 日刑鑑字第116531號鑑
    驗通知書暨照片可佐（警卷第28至39頁）。然甲○○僅稱所
    戴安全帽遭歹徒持機車大鎖敲擊，雖其當庭繪畫該機車大鎖
    形狀，但並未指明攻擊其頭部安全帽者，即係扣案之機車大
    鎖（原審卷第125 、130 頁），故不能以此即認甲○○之指
    述存有瑕疵，而憑鑑驗結果另為有利被告之認定。且被告自
    稱扣案機車大鎖「新購月餘、全新未用」（偵查卷第25頁）
    ，以機車大鎖市價僅數百元，並非貴重財物，若於犯案後即
    丟棄，另購全新機車大鎖置換，亦有可能。則在缺乏其他事
    證佐認下，爰不予認定扣案之機車大鎖，即屬本案供被告與
    黃文松持以犯強盜案所用之犯罪工具，附此敘明。
  (三)被告所使用之行動電話門號0000000000，於案發當天即90年
    6 月24日：(1)13時44分曾發話與0000000000行動電話通話57
    秒；(2)13時54分發話又與0000000 巿區電話之吳太太通話15
    秒；(3)14時1 分受話與0000000000行動電話通話208 秒（3
    分28秒，即至14時4 分28秒）；(4)14時5 分53秒發話與0000
    000000行動電話通話86秒（1 分26秒，即至14時7 分19秒）
    ；(5)14時13分48秒發話與0000000000行動電話通話22秒之事
    實，有和信電信股份有限公司通話查詢記錄可稽（偵查卷第
    53、54頁），由以上各通話紀錄綜合顯示，被告雖辯稱於此
    期間有與多次與他人通話，不可能犯案云云。惟依被告以上
    各通話當時之基地台位置，依序為：(1)高雄縣鳳山市○○○
    街5 巷1 號－(2)高雄縣鳳山巿自強二路65號－(3)高雄巿前鎮
    區○○路419 號－(4)高雄縣鳳山巿瑞隆東路205 號－(5)高雄
    縣鳳山巿保泰路220 巷71號，經檢察事務官履勘現場，並互
    核比對通話分析表、街道簡圖（偵查卷第58至65頁），足認
    被告與黃文松於本案兩件強盜案之發生期間，均在案發地點
    1 、2 公里區域內移動；亦即：從13時44分通話基地台位
    置高雄縣鳳山巿崗山北街5 巷1 號，騎乘機車至高雄巿前鎮
    區○○街115 號丙○○遭強盜財物處，僅須4 分鐘許，加計
    丙○○遭強盜財物案件發生前，被告行動電話之57秒通話紀
    錄，縱使係停下機車通話，被告與黃文松共乘機車仍有充裕
    時間在13時50分許之案發以前，到達丙○○遭強盜地點即高
    雄市○鎮區○○街115 號附近。從14時1 分許之通話基地
    台位置高雄縣鳳山巿保泰路419 號，騎乘機車至高雄巿前鎮
    區○○路與武慶路口甲○○遭強盜財物處，僅須1 分20秒許
    ，加計甲○○強盜案件發生前之通話時間208 秒（3 分28秒
    ，即至14時4 分28秒）、86秒（1 分26秒，即至14時7 分19
    秒），被告與黃文松於14時7 分19秒以後至14時13分48秒以
    前之某時段，欲共乘機車到達高雄巿前鎮區○○路與武慶路
    口之甲○○被強盜財物處，亦屬可能。依被告與黃文松在快
    速離開第1 件強盜案件現場之情形下，自有可能比履勘現場
    時摹擬行車速度更快行駛，況且被告係居住在高雄巿前鎮區
    ，極為熟悉附近道路巷弄之通路捷徑，若不遵守交通規則而
    扣除通話時間，連續犯下本案兩件強盜案件，並非完全不可
    能。對照13時44分至14時13分間之通聯基地位置依序為：(1)
    高雄縣鳳山市○○○街5 巷1 號－(2)高雄縣鳳山巿自強二路
    65號－(3)高雄巿前鎮區○○路419 號－(4)高雄縣鳳山巿瑞隆
    東路205 號－(5)高雄縣鳳山巿保泰路220 巷71號，雖未能直
    接涵蓋本案兩件強盜地點即高雄巿前鎮區○○街115 號、高
    雄縣前鎮區○○路與武慶路口，但行動電話通話範圍係包含
    該基地台位置一定距離之半徑圓周範圍，且兩件強盜案件之
    被害人所述時間，均屬事後回想之概略時間（甲○○更稱當
    時未帶手錶，警詢急於報案，所述時間為其推測，原審卷第
    35頁），自無法完全肯定與真實之案發時間毫無誤差，復佐
    以機車行進之機動、迅速等特性，被告與黃文松仍有可能於
    未在行動電話通話時進行兩件強盜案件之犯罪行為，無從僅
    以通話紀錄而為有利被告之認定。
  (四)被告雖又辯稱案發當天約13時54分以後有前往高雄市前鎮區
    ○○○街263 號看屋，復又前往高雄市前鎮區○○○街299
    之1 號之檳榔攤買煙，當時老闆不在，其妻戊○○在包檳榔
    ，其女己○○則拿遙控器轉電視，停留約10分鐘，有與己○○聊天，其間，黃文松在檳榔攤觀賞東森電視播放「徐懷鈺
    遭祖父指控遺棄」、「高雄龍舟翻覆落水」新聞云云。然依
    己○○所稱：「乙○○和一個朋友到我家，我在顧店。他們
    是上午10點多到我家，坐很久，不記得乙○○穿什麼衣服，
    他們是騎摩托車。說要找我爸爸，他不在，我媽戊○○也不
    在，乙○○他們就在那裡喝酒聊天。我不知道崗山中街263
    號在賣房子，從檳榔店也看不到263 號。我家在瑞祥國中的
    三角窗，他們當天有在看新聞，因為我一直在看，他們大概
    坐了幾小時，在我爸媽回來之前沒多久走的，大約是2 點多
    的時候」（原審卷第79頁）；及戊○○所稱：「當天我女兒
    有跟我說乙○○有來找我先生，但我跟我先生沒有遇到他，
    我們早上10點多出去、下午3 點多回來。我女兒跟我說我們
    出去一下他們就來，我們回來前他們走的」（原審卷第80頁
    ），核與被告所辯抵達時由母女戊○○、己○○看顧檳榔攤
    ，停留時間約10分鐘等節，即有顯著出入，已有可疑。且己○○所言被告在檳榔攤停留經過及時間，又與被告行動電話
    通話紀錄所顯示之移動路線，相互矛盾不符。至於己○○所
    稱有在觀看新聞，復未特定係在如何時段、觀看何家新聞台
    所播放之何則新聞，被告聲請向東森電視新聞台查詢，本院
    認無必要。又被告所謂當日13時54分與黃文松在高雄市前鎮
    區○○○街263 號尋得吳王麗容委售房屋，當場以手機撥打
    電話聯繫，因吳王麗容正在屋內，被告隨即與黃文松入內拜
    訪，爭取委託銷售意願，歷時約10分鐘，並提出通話紀錄為
    憑（偵查卷第44、45、48頁），但此與吳王麗容所稱：「被
    告先打電話自稱係力霸房屋人員，過約5 分鐘，騎機車搭載
    名同事到我家門口，稱要介紹朋友購屋，未進入屋內，只有
    在門口談，大約停留3 分鐘左右即離去，往東（公正路）方
    向」（偵查卷第66、67頁），其經過之情節及時間即有出入
    。倘如被告所言，與黃文松共乘機車前往案發地點附近，目
    的在於找尋適合委售房屋，但其等前往拜訪屋主洽談房屋委
    售事宜時，竟未進入屋內就屋況、隔間佈局、坪數大小、屋
    主所欲出售價格等事項詳加瞭解，卻僅在門口停留短暫交談
    3 、5 分鐘即結束，顯非合於一般情理。且被告與黃文松係
    共乘機車之機動性強，縱於案發前後，有短暫找尋客戶之情
    ，亦不能據此排除兩人共同犯案之可能。
  (五)綜上所述，被告所辯要屬卸責之詞，均無可採。本件罪證明
    確，被告與黃文松共犯加重強盜及傷害之犯行，均可認定。
二、查機車大鎖係鐵製硬物，持之擊人足以使人受傷，客觀上自
    屬兇器無誤，核被告（與黃文松）基於故意傷害犯意，持機
    車大鎖攻擊被害人丙○○、甲○○至令不能抗拒而強取財物
    ，有刑法第321 條第1 項第3 款攜帶兇器之情形，係犯懲治
    盜匪條例第5 條第1 項第1 款之強盜罪；被告（與黃文松）
    所為致被害人丙○○、甲○○受傷部分，係犯刑法第277 條
    第1 項之傷害罪。被告與黃文松就強盜及傷害犯行，有犯意
    聯絡及行為分擔，為共同正犯。被告（與黃文松）先後兩次
    所為強盜及傷害犯行，時間緊接，所犯罪名分別相同，顯係
    基於概括犯意為之，屬於修法前之連續犯。所犯強盜及傷害
    兩罪間，有方法結果之牽連關係，屬於修法前之牽連犯。查
    被告行為後：(一)懲治盜匪條例已於91年1 月30日公布，於同
    年2 月1 日廢止，而同日修正公布生效刑法第330 條加重強
    盜罪。懲治盜匪條例雖經廢止，但因廢止該條例之同時，已
    修正刑法相關法條，立法目的旨在以修正後之刑法相關法條
    取代該條例部分相關法律，且因該條例廢止前，與新修正之
    刑法相關法條，均有刑罰規定，就此而言，自屬刑法第2 條
    第1 項所謂之行為後法律之變更，自應就行為時有效之懲治
    盜匪條例與裁判時之修正後刑法之相關規定比較適用，並應
    依刑法第2 條第1 項從新從輕規定，比較修正後之新刑法與
    懲治盜匪條例，決定適用法律。而懲治盜匪條例第5 條第1
    項第1 款之法定刑為無期徒刑或7 年以上有期徒刑，與新修
    正刑法第330 條最低本刑為7 年以上有期徒刑，比較結果，
    新修正刑法第330 條規定有利於被告，依刑法第2 條第1 項
    但書規定，被告攜帶兇器強盜部分，自應適用裁判時即新修
    正之刑法第330 條第1 項之加重強盜罪。(二)刑法於94年2 月
    2 日經總統令修正公布，於95年7 月1 日施行，其中：(1)關
    於共犯之規定，修正前刑法第28條之用語為「實施」，與修
    正後刑法第28條之用語為『實行』，對實行共同正犯、共謀
    共同正犯之成立雖無影響，但仍限縮陰謀共同正犯、預備共
    同正犯之適用，被告有參與及分擔偽造私文書之行為，不論
    依修正前或修正後之規定，雖均構成共同正犯，仍應認以新
    法有利於被告。(2)刪除刑法第55條牽連犯、第56條連續犯之
    規定；另於95年6 月14日公布之刑法施行法第1 條之1 規定
    ，除變更刑法分則編所定罰金之貨幣單位為新臺幣外，並分
    別提高罰金數額為3 倍或30倍。則被告兩次強盜及兩次傷害
    之犯行，因行為後新法業已刪除牽連犯、連續犯及提高罰金
    倍數，此雖均非犯罪構成要件之變更，但顯已影響行為人刑
    罰之法律效果，自屬法律有變更，依新法第2 條第1 項規定
    ，比較新、舊法結果，仍應適用較有利於被告之行為時法律
    即舊法論以連續犯及牽連犯。(三)故經綜合比較結果，以修正
    前之規定較有利於被告，應整體適用被告行為時之規定，應
    從一重依連續加重強盜罪處斷。
三、原審未予詳查上開相關事證，遽為被告無罪之諭知，自屬違
    誤，檢察官執此提起上訴，指摘原判決不當，為有理由，自
    應由本院將原判決關於被告部分予以撤銷改判。審酌被告年
    輕力壯，竟為圖私利，當街持機車大鎖傷人強盜，犯罪情節
    嚴重，復有盜匪前科，有臺灣高等法院被告前案紀錄表可參
    ，犯後態度不佳等一切情狀，爰量處有期徒刑8 年，且依其
    等犯罪之性質，認有宣告褫奪公權之必要，爰併予宣告禠奪
    公權6 年。至於扣押之機車安全帽兩頂及未扣押被告所有機
    車1 輛，係被告平常騎乘機車所用之物，而非專供強盜犯罪
    所用之物，不予併宣告沒收；另被告（與黃文松）持以強盜
    所用之機車大鎖1 把，並未扣案（扣案之機車大鎖並非供強
    盜之用，已如前述），復非屬違禁物，亦不予諭知沒收。又
    被告犯罪時間雖在中華民國96年罪犯減刑條例所定減刑基準
    日即96年4 月24日之前，但其所犯之罪，係屬中華民國96年
    罪犯減刑條例第3 條第1 項第15款所定不予減刑之情形，自
    不予減刑，附此敘明。
四、被告經合法傳喚，無正當理由不到庭，爰不待其陳述，逕行
    判決。
據上論斷，應依刑事訴訟法第369 條第1 項前段、第371 條、第
364 條、第299 條第1 項前段，刑法第2 條第1 項前段、第330
條第1 項、第277 條第1 項，修正前刑法第28條、第56條、第55
條、第37條第2 項，罰金罰鍰提高標準條例第1 條前段，判決如
主文。
本案經檢察官鄭銘謙到庭執行職務。
中    華    民    國    98    年    8     月    3     日
                  刑事第五庭    審判長法  官  曾永宗
                                      法  官  任森銓
                                      法  官  王伯文
以上正本證明與原本無異。
如不服本判決應於收受本判決後10日內向本院提出上訴書狀，其
未敘述上訴理由者，並得於提起上訴後10日內向本院補提理由書
狀（應附繕本）「切勿逕送上級法院」。
中    華    民    國    98    年    8     月    3    日
                                      書記官  黎  珍
附錄本判決論罪科刑法條：
刑法第330 條第1 項：
犯強盜罪而有第321 條第1 項各款情形之一者，處7 年以上有期
徒刑。
刑法第277 條第1 項：
傷害人之身體或健康者，處3 年以下有期徒刑、拘役或1 千元以
下罰金。


司法院資訊處製作；財團法人民間司法改革基金會備份。
